ACORDAO-COMPLETO-2355435

ACÓRDÃO DE RELAÇÃO

ACÓRDÃO DE RELAÇÃO 4748/2019 ATA 21/2019 - PRIMEIRA CÂMARA

Acórdão 4748/2019-TCU-Primeira Câmara
Os Ministros do Tribunal de Contas da União, reunidos em Sessão de 1ª Câmara, com fundamento no art. 27 da Lei 8.443/92, c/c o art. 218 do Regimento Interno, ACORDAM, por unanimidade, em expedir certificado de quitação à Sra. Anay Ribeiro de Mello, ante o recolhimento integral da multa no valor de R$ 4.000,00 (quatro mil reais) que lhe foi cominada mediante o item 9.1 do Acórdão 6979/2014-TCU-Primeira Câmara (peça 44) , de acordo com os comprovantes acostados ao processo e em conformidade com os pronunciamentos da unidade instrutiva e do Ministério Público/TCU, respectivamente às peças 263/264 e 273 dos autos.
1. Processo TC-Processo 033.799/2013-0 (REPRESENTAÇÃO) 
	1.1. Responsáveis: Adriana Cristina Serrato (XXX.506.489-XX) ; Anay Ribeiro de Mello (XXX.489.769-XX) ; Evelise Pontarolli Araújo (XXX.002.329-XX) ; Ovaldir Nardin (XXX.992.359-XX) ; Vânia Marian Guerino Farinha (XXX.517.859-XX) 
	1.2. Interessado: Ponto Br Engenharia Ltda - Epp (03.783.435/0001-48) 
	1.3. Órgão/Entidade/Unidade: Departamento Regional do Senai No Estado do Paraná; Departamento Regional do Sesi No Estado do Paraná
	1.4. Relator: Ministro-Substituto Augusto Sherman Cavalcanti
	1.5. Representante do Ministério Público: Procurador Rodrigo Medeiros de Lima
	1.6. Unidade Técnica: Secretaria de Gestão de Processos (Seproc) .
	1.7. Representação legal: Claudia Beeck Moreira de Souza (46.108/OAB-PR) e outros, representando Adriana Cristina Serrato, Anay Ribeiro de Mello, Evelise Pontarolli Araújo, Ovaldir Nardin e Vânia Marian Guerino Farinha; Marco Antônio Guimarães (22427/OAB-PR) e outros, representando Evelise Pontarolli Araújo, Ovaldir Nardin, Vânia Marian Guerino Farinha, Anay Ribeiro de Mello, Adriana Cristina Serrato, Departamento Regional do Senai No Estado do Paraná e Departamento Regional do Sesi No Estado do Paraná; Karim Mahmud da Maia Abou Fares (21.027/OAB-PR) e outros, representando Ponto Br Engenharia Ltda - Epp. 
	1.8. Determinações/Recomendações/Orientações: não há.

Primeira Câmara

Adriana Cristina Serrato (XXX.506.489-XX); Anay Ribeiro de Mello (XXX.489.769-XX); Evelise Pontarolli Araújo (XXX.002.329-XX); Ovaldir Nardin (XXX.992.359-XX); Vânia Marian Guerino Farinha (XXX.517.859-XX)

ACORDAO-COMPLETO-2454052

Acórdão de Relação 1650/2021 - Primeira Câmara

Acórdão de Relação

AUGUSTO SHERMAN

Claudia Beeck Moreira de Souza (46.108/OAB-PR) e outros, representando Adriana Cristina Serrato, Anay Ribeiro de Mello, Evelise Pontarolli Araújo, Ovaldir Nardin e Vânia Marian Guerino Farinha; Marco Antônio Guimarães (22427/OAB-PR) e outros, representando Evelise Pontarolli Araújo, Ovaldir Nardin, Vânia Marian Guerino Farinha, Anay Ribeiro de Mello, Adriana Cristina Serrato, Departamento Regional do Senai No Estado do Paraná e Departamento Regional do Sesi No Estado do Paraná; Karim Mahmud da Maia Abou Fares (21.027/OAB-PR) e outros, representando Ponto Br Engenharia Ltda - Epp.

Procurador Rodrigo Medeiros de Lima

REPRESENTAÇÃO (REPR)

Secretaria de Gestão de Processos (Seproc).